臺灣臺中地方法院刑事判決　　　　　　　96年度易字第3693號
公　訴　人　臺灣臺中地方法院檢察署檢察官
被　　　告　丁○○
上列被告因贓物等案件，經檢察官提起公訴（96年度偵字第9709
號），本院合議庭裁定由受命法官獨任進行簡式審判程序，判決
如下：
    主  文
丁○○牙保贓物，累犯，處有期徒刑伍月，如易科罰金，以新臺
幣壹仟元折算壹日，減為有期徒刑貳月又拾伍日，如易科罰金，
以新臺幣壹仟元折算壹日；又竊盜，累犯，處有期徒刑陸月，如
易科罰金，以新臺幣壹仟元折算壹日，減為有期徒刑參月，如易
科罰金，以新臺幣壹仟元折算壹日。應執行有期徒刑肆月，如易
科罰金，以新臺幣壹仟元折算壹日。
    犯罪事實
一、丁○○前於民國94年間，因竊盜案件，經臺灣彰化地方法院
    於94年9月30日以94年度彰簡字第775號判決判處有期徒刑3
    月確定，甫於95年6月3日縮短刑期執行完畢。詎丁○○猶不
    知悔改，(一)明知其於95年11月3日某時，在臺中市中區「第
    一廣場」內，向真實姓名年籍不詳、綽號「阿彬」之成年男
    子所收取之行動電話（MOTOROLA廠牌、型號E1000、序號000
    000000000000號，係甲○○所有，於95年11月2日21時許，
    在彰化縣和美鎮道○路某處，連同門號SIM卡1張同時失竊）
    1支，係屬來源不明之贓物，竟仍基於牙保贓物之犯意，接
    受該綽號「阿彬」之男子代售該行動電話之請求，於95年11
    月3日某時，至臺中市○區○○○街135號1樓44室，由賴宏
    基所經營之「聯強電信通訊行」，以自己名義將該行動電話
    出售予不知情之賴宏基，所得新臺幣（下同）2800元由丁○○抽取500元充作佣金，餘款則交予「阿彬」。(二)復因缺錢
    花用，另基於意圖為自己不法所有之犯意，於95年12月30日
    15時許，在臺中市中區第一廣場旁繼光街，竊取乙○○所有
    之行動電話（NOKIA廠牌、型號N8250、序號00000000000000
    0號，內含門號SIM卡1張）1支，得手後旋持往上開通訊行，
    以1,000元之價格出賣予不知情之賴宏基。嗣經警於96年3月
    27日至上開通訊行執行查贓肅竊勤務，發覺由丁○○出售行
    動電話之次數頻繁，乃依其出售之行動電話序號調取通聯紀
    錄查悉甲○○及乙○○手機遭竊之情，再約談丁○○而查得
    上情。
二、案經臺中市警察局第四分局報請臺灣臺中地方法院檢察署檢
    察官偵查起訴。
    理  由
一、按本件被告丁○○所犯均係死刑、無期徒刑、最輕本刑為3
    年以上有期徒刑以外之罪，其於準備程序就前揭被訴事實為
    有罪之陳述，經受命法官告知簡式審判程序之旨，並聽取其
    與公訴人之意見後，本院認無不得或不宜改依簡式審判程序
    進行之處，爰依刑事訴訟法第273條之1第1項，裁定本件由
    受命法官獨任進行簡式審判程序，合先敘明。
二、訊據被告丁○○對於上開犯罪事實於本院審理時坦承不諱，
    核與被害人甲○○、乙○○分別於警詢時指述之情節相符，
    且經證人賴宏基於警詢中證稱上開2具行動電話確係由被告
    丁○○所出賣等情無訛，並有記載被告丁○○年籍資料之中
    古手機買賣同意書2紙附卷可稽，是認被告前開自白確與事
    實相符。本件事證明確，被告犯行堪以認定，應予依法論科
    。
三、核被告就犯罪事實欄一之(一)部分犯行之所為，係犯刑法第34
    9條第2項之牙保贓物罪；其就犯罪事實欄一之(二)部分犯行之
    所為，係犯刑法第320條第1項之普通竊盜罪，被告前開2次
    犯行，犯意個別，行為互殊，犯罪構成要件不同，應予分論
    併罰。被告丁○○前於94年間，因竊盜案件，經臺灣彰化地
    方法院於94年9月30日以94年度彰簡字第775號判決判處有期
    徒刑3月確定，甫於95年6月3日縮刑期滿執行完畢，有臺灣
    高等法院被告前案紀錄表及臺灣臺中地方法院刑案資料查註
    紀錄表各1份在卷可憑，其於前開有期徒刑執行完畢後5年內
    ，故意再犯本件有期徒刑以上之各罪，為累犯，均應依刑法
    第47條第1項之規定加重其刑。爰審酌被告迭有竊盜之犯罪
    紀錄前科，素行不佳，猶不思悔改，復犯本案，且正值青壯
    ，復體無殘缺，竟不思循正當管道賺取錢財謀生，反起意行
    竊及牙保贓物，缺乏對他人財產權須予以尊重之觀念，應加
    非難，惟衡酌被害人遭竊財物價值非高，被告犯罪所得非鉅
    ，且其於犯後坦承犯行，犯罪後態度尚稱良好，然迄未與被
    害人達成和解，取得諒解，暨其犯罪動機，手段平和等一切
    情狀，分別量處如主文所示之刑，併諭知易科罰金之折算標
    準，以示懲儆，起訴書就被告竊盜犯行部分具體求刑8月，
    稍嫌過重。又被告所犯上開2罪之犯罪時間，均在96年4月24
    日以前，所犯上開2罪悉合於中華民國96年罪犯減刑條例第2
    條第1項第3款之規定，應各減其宣告刑2分之1為如主文所示
    ，並依同條例第9條、第10條第1項之規定，定其應執行刑及
    諭知易科罰金之折算標準。
據上論斷，依刑事訴訟法第273條之1第1項、第299條第1項前段
，刑法第320條第1項、第349條第2項、第47條第1項、第41條第1
項前段、第51條第5款，刑法施行法第1條之1第1項、第2項前段
，中華民國96年罪犯減刑條例第2條第1項第3款、第7條、第9條
、第10條第1項，判決如主文。
本案經檢察官丙○○到庭執行職務。
中　　華　　民　　國　　96　　年　　11　　月　　14　　日
　　　　　　　　　臺灣臺中地方法院刑事第五庭
                      法　官　吳崇道
以上正本證明與原本無異。
如不服本判決，應於判決送達後10日內，向本院提出上訴狀，上
訴於臺灣高等法院臺中分院（須附繕本）。
　　　　　　　　　　　書記官　黃舜民
中　　華　　民　　國　　96　　年　　11　　月　　14　　日
附錄本案論罪科刑法條
刑法第320條：
意圖為自己或第三人不法之所有，而竊取他人之動產者，為竊盜
罪，處5年以下有期徒刑、拘役或5百元以下罰金。
意圖為自己或第3人不法之利益，而竊佔他人之不動產者，依前
項之規定處斷。
前2項之未遂犯罰之。
刑法第349條：
收受贓物者，處3年以下有期徒刑、拘役或5百元以下罰金。
搬運、寄藏、故買贓物或為牙保者，處5年以下有期徒刑、拘役
或科或併科1千元以下罰金。
因贓物變得之財物，以贓物論。
